en: FR-BIO-07
xx: FR-BIO-07

en: FR-BIO-09
xx: FR-BIO-09

en: FR-BIO-10
xx: FR-BIO-10

en: FR-BIO-12
xx: FR-BIO-12

en: FR-BIO-13
xx: FR-BIO-13

en: FR-BIO-15
xx: FR-BIO-15

en: FR-BIO-16
xx: FR-BIO-16

en: GB-ORG-01
xx: GB-ORG-01

en: GB-ORG-02
xx: GB-ORG-02

en: GB-ORG-03
xx: GB-ORG-03

en: GB-ORG-04
xx: GB-ORG-04

en: GB-ORG-05
xx: GB-ORG-05

en: GB-ORG-06
xx: GB-ORG-06

en: GB-ORG-07
xx: GB-ORG-07

en: GB-ORG-09
xx: GB-ORG-09

en: GB-ORG-13
xx: GB-ORG-13

en: GB-ORG-16
xx: GB-ORG-16

en: GB-ORG-17
xx: GB-ORG-17

en: GR-BIO-01
xx: GR-BIO-01

en: GR-BIO-02
xx: GR-BIO-02